臺灣臺北地方法院刑事判決　　　　　　　 94年度易字第572號
公　訴　人　臺灣臺北地方法院檢察署檢察官
被　　　告　甲○○
上列被告因違反毒品危害防制條例案件，經檢察官提起公訴（九
十四年度毒偵字第七八六號），嗣於本院準備程序進行中，被告
就被訴事實為有罪之陳述，經本院合議庭認為適當後，裁定由受
命法官獨任進行簡式審判程序，判決如下：
    主      文
甲○○連續施用第二級毒品，處有期徒刑陸月，如易科罰金，以
參佰元折算壹日，扣案含安非他命成分之殘渣袋壹個（量微無法
磅秤）沒收銷燬、吸食器壹組沒收。
    事      實
一、甲○○前於民國八十七年間因違反毒品危害防制條例案件，
    由本院以八十七年度毒聲字第一八四號裁定送觀察、勒戒，
    認無繼續施用毒品之傾向，而經臺灣高等法院於八十七年八
    月十一日以八十七年度上易字第三六九一號判決免刑確定，
    再因施用毒品案件，經臺灣板橋地方法院裁定送觀察、勒戒
    ，認有繼續施用毒品之傾向，裁定令入戒治處所施以強制戒
    治滿後，再由臺灣板橋地方法院檢察署檢察官於九十年四月
    六日以九十年度戒毒偵字第二五三號為不起訴處分確定；復
    因施用毒品案件，經本院於九十一年十一月十二日以九十一
    年度簡字第二七○八號判處有期徒刑六月，於同年十二月五
    日確定，又因偽造文書案件，經本院於九十三年六月八日以
    九十三年度簡字第一五○一號判處有期徒刑六月，於同年八
    月十三日確定，前揭施用毒品案件有期徒刑六月之宣告刑雖
    因於九十三年六月四日易科罰金而形式上執行完畢，惟上開
    二罪，嗣經本院依臺灣臺北地方法院檢察署檢察官之聲請，
    以九十三年度聲字第一九三○號裁定應執行刑為有期徒刑十
    月確定後，甲○○現於臺北監獄臺北分監執行所餘刑期（惟
    於甲○○為後述犯罪行為時，其經法院所定有期徒刑十月之
    應執行刑尚未執行完畢，故前揭各罪宣告之刑不生執行完畢
    之問題，尚不構成累犯）。詎甲○○猶不知悔改，復基於施
    用第二級毒品之概括犯意，自九十三年十一月三十日某時起
    至同年十二月三日凌晨零時許，在其臺北市○○區○○街十
    九巷七號二樓住處及其他不詳處所，連續施用第二級毒品安
    非他命多次，嗣於九十三年十二月三日上午七時三十分許，
    為警在前揭住處搜索查獲，並扣得甲○○所有含安非他命成
    分之殘渣袋一個（量微無法磅秤），及其所有供施用毒品所
    用之吸食器一組，始悉上情。
二、案經臺北市政府警察局大安分局報請臺灣臺北地方法院檢察
    署檢察官偵查起訴，嗣於本院準備程序進行中，甲○○就被
    訴事實為有罪之陳述，本院改依簡式審判程序審理。
    理      由
一、上開事實，業據被告甲○○於本院坦承不諱（見本院九十四
    年八月十五日準備程序筆錄），且其於九十三年十二月三日
    為警查獲後所採集之尿液，其檢驗結果確呈現安非他命類及
    甲基安非他命類藥物陽性反應，有臺灣尖端先進生技醫藥股
    份有限公司九十三年十二月十五日濫用藥物檢驗報告一紙在
    卷可稽（見臺灣臺北地方法院檢察署九十四年度毒偵字第七
    八六號卷第四頁），而扣案之殘渣袋一個經查獲之臺北市政
    府警察局大安分局以聯勤二○四廠製造之煙毒檢驗包試劑檢
    驗結果，亦含有第二級毒品安非他命反應（惟量微無法磅秤
    ）等情，亦有臺北市政府警察局大安分局毒品初步鑑驗報告
    書一紙可憑（見同卷第三九頁）；此外，復有為被告所有供
    其施用安非他命所用之吸食器一組扣案足資佐憑，足證被告
    前揭出於任意性之自白與事實相符。查被告前於八十七年間
    因違反毒品危害防制條例案件，由本院以八十七年度毒聲字
    第一八四號裁定送觀察、勒戒，認無繼續施用毒品之傾向，
    而經臺灣高等法院於八十七年八月十一日以八十七年度上易
    字第三六九一號判決免刑確定，再因施用毒品案件，經臺灣
    板橋地方法院裁定送觀察、勒戒，認有繼續施用毒品之傾向
    ，裁定令入戒治處所施以強制戒治一年期滿後，再由臺灣板
    橋地方法院檢察署檢察官於九十年四月六日以九十年度戒毒
    偵字第二五三號為不起訴處分確定，復因施用毒品案件，經
    本院於九十一年十一月十二日以九十一年度簡字第二七○八
    號判處有期徒刑六月，於同年十二月五日確定等情，有臺灣
    高等法院被告全國前案紀錄表在卷可考，足認被告係三犯以
    上施用毒品罪。本件事證明確，被告連續施用第二級毒品安
    非他命之犯行堪以認定。
二、按安非他命具有成癮性、濫用性，對社會危害甚大，係屬毒
    品危害防制條例第二條第二項第二款所規定之第二級毒品，
    被告前因施用毒品案件，經送觀察、勒戒並由檢察官為不起
    訴處分，復經本院判刑後，又再犯本件施用毒品罪，屬三犯
    以上，自應直接依該條例第十條之規定論處。核被告所為，
    係犯毒品危害防制條例第十條第二項之施用第二級毒品罪，
    其施用前後持有第二級毒品安非他命之低度行為，均為施用
    之高度行為所吸收，不另論罪。被告先後多次施用第二級毒
    品安非他命之犯行，時間緊接，方法相同，觸犯構成要件相
    同之罪名，顯係基於概括犯意為之，應依刑法第五十六條連
    續犯之規定論以一罪，並依法加重其刑。至於起訴書雖以被
    告前因違反毒品危害防制條例案件，經本院以九十一年度簡
    字第二七○八號判處有期徒刑六月確定，並於九十三年六月
    四日易科罰金執行完畢，其於五年內再犯本件有期徒刑以上
    之罪，應構成累犯等語。惟按受有期徒刑之執行完畢，或受
    無期徒刑或有期徒刑一部之執行而赦免後，五年以內，再犯
    有期徒刑以上之罪者，始構成累犯，數罪併罰之案件，其各
    罪判決均係宣告刑，縱令其中一罪之宣告刑在形式上已經執
    行，但應由法院定其應執行刑，在所定之應執行刑尚未執行
    完畢前，各罪宣告之刑，不生執行完畢之問題（最高法院九
    十二年台非字第一六四號判決意旨參照），查被告前雖因施
    用毒品及偽造文書案件，分經本院以九十一年度簡字第二七
    ○八號及九十三年度簡字第一五○一號各判處有期徒刑六月
    確定，其中施用毒品案件有期徒刑六月之宣告刑已於九十三
    年六月四日易科罰金而執行完畢，有前開被告前案紀錄表在
    卷可稽；是該毒品案件六個月之宣告刑雖形式上執行完畢，
    惟嗣經本院依臺灣臺北地方法院檢察署檢察官之聲請，以九
    十三年度聲字第一九三○號裁定就其所犯上開二罪定應執行
    刑為有期徒刑十月確定，被告現於臺北監獄臺北分監執行所
    餘刑期等情，亦有前開前案紀錄表及本院九十三年度聲字第
    一九三○號號裁定附卷可憑，故被告為本件施用毒品犯行時
    ，其上開經法院所定之應執行刑尚未執行完畢，前揭各罪宣
    告之刑不生執行完畢之問題，自不構成累犯，檢察官對此容
    有誤會，附此敘明。爰審酌被告前因施用毒品而接受觀察、
    勒戒等程序，仍不知悔改，復繼續沾染施用毒品惡習，其施
    用毒品行為對於自身及社會所造成之危害程度非輕，及犯罪
    之動機、目的、手段、施用毒品之時間，暨其犯後坦承犯行
    等一切情狀，量處如主文所示之刑，並諭知易科罰金之折算
    標準。扣案含安非他命成分之殘渣袋一個（量微無法磅秤）
    ，因該毒品殘渣無法與袋身完全剝離分開，應認該殘渣袋本
    身即屬違禁物，不問屬於犯人與否，均應依毒品危害防制條
    例第十八條第一項前段之規定宣告沒收銷燬；另扣案之吸食
    器一組屬被告所有供其吸食安非他命所用之物，業據被告供
    明在卷，爰依刑法第三十八條第一項第二款規定宣告沒收。
三、依刑事訴訟法第二百七十三條之一第一項、第二百九十九條
    第一項前段，毒品危害防制條例第十條第二項、第十八條第
    一項前段，刑法第十一條前段、第五十六條、第四十一條第
    一項前段、第三十八條第一項第二款，罰金罰鍰提高標準條
    例第二條，判決如主文。
本案經檢察官詹喬偉到庭執行職務。
中　　華　　民　　國　　94　　年　　8 　　月　　29　　日
　　　　　　　　　刑事第十一庭   法　官　林庚棟
以上正本證明與原本無異。
如不服本判決，應於判決送達後十日內，向本院提出上訴狀。
　　    　　　　　　　　　　　　 書記官　殷玉芬
中　　華　　民　　國　　94　　年　　8 　　月　　30　　日
附錄本案論罪科刑法條全文
毒品危害防制條例第十條：
施用第一級毒品者，處六月以上五年以下有期徒刑。
施用第二級毒品者，處三年以下有期徒刑。
